臺灣高等法院刑事裁定
110年度毒抗字第1695號
抗  告  人  
即  被  告  黃田銓


上列抗告人即被告因違反毒品危害防制條例案件，不服臺灣臺北
地方法院110年度毒聲字第962號，中華民國110年11月16日裁定
（聲請案號：臺灣臺北地方檢察署110年度聲觀字第860號、110
年度毒偵字第3140號）提起抗告，本院裁定如下：
    主  文
抗告駁回。 
    理  由
一、聲請意旨略以：被告甲○○基於施用第二級毒品甲基安非他命
    之犯意，於民國110年9月10日凌晨5時許，在新北市○○區○○
    路000號9樓住處，以燒烤玻璃球方式吸食第二級毒品甲基安
    非他命1次。嗣於同日下午3時19分許，因與執行網路巡邏之
    員警相約在臺北市○○區○○○路00號見面，經警方表明來意後
    ，被告自行交付第二級毒品甲基安非他命1包（毛重0.66公
    克、淨重0.46公克）而查獲之事實，業經被告於警詢及偵查
    中自白不諱，且被告同意由員警採集尿液送驗後，結果呈甲
    基安非他命、安非他命陽性反應，並有臺灣尖端先進生技醫
    藥股份有限公司濫用藥物檢驗報告（尿液檢體編號000000）
    、臺北市政府警察局偵辦毒品案件尿液檢體委驗單（尿液檢
    體編號000000）、自願受搜索同意書、搜索、扣押筆錄、扣
    押物品目錄表、照片7張附卷可稽，復有甲基安非他命1包（
    毛重0.66公克、淨重0.46公克）扣案可佐。爰依毒品危害防
    制條例第20條第1項及觀察勒戒處分執行條例第3條第1、2項
    規定，聲請裁定將被告送勒戒處所觀察、勒戒等語。
二、原裁定意旨略以：
　㈠被告甲○○有於上述時、地經員警採得尿液檢體，驗得第二級
    毒品甲基安非他命、安非他命陽性反應，有臺北市政府警察
    局偵辦毒品案件尿液檢體委驗單（尿液檢體編號：000000）
    、臺灣尖端先進生技醫藥股份有限公司110年9月28日出具之
    濫用藥物檢驗報告（尿液檢體編號：000000）等件在卷可稽
    ，足認被告有施用第二級毒品之事實。
　㈡被告前因施用第一、二級毒品案件，經臺灣板橋地方法院（
    現改制為臺灣新北地方法院）以94年度毒聲字第1814號裁定
    施予令入戒治處所施以強制戒治，於95年6月9日因停止其處
    分而出所，有本院被告前案紀錄表1份附卷可稽，而被告本
    件施用毒品之犯行，距離前次強制戒治執行完畢日（95年6
    月9日）顯已逾3年，被告係經強制戒治執行完畢3年後再犯
    之情形，被告所犯本件施用毒品案件，依法應令入勒戒處所
    施以觀察、勒戒，故聲請人聲請將被告送觀察、勒戒，經核
    尚無不合，應予准許。
　㈢至被告於偵查中雖表示願意自費接受參加戒癮治療，然被告
    既有前述施用第二級毒品之行為，自102年至107年間尚有多
    項毒品前科紀錄，復經本件檢察官於訊問被告，斟酌被告之
    具體個案情形後，認以向法院聲請觀察、勒戒始能達成戒癮
    治療之目的，而不為附命完成戒癮治療之緩起訴處分，因此
    向原審聲請裁定將被告送勒戒處所，以查其是否仍有施用毒
    品傾向，並據以斷定幫助其澈底戒毒之方法，要屬檢察官適
    法行使裁量權之範疇，經原審審核上開卷證資料，堪認檢察
    官經裁量後未採用附命戒癮治療緩起訴處分之處遇，而向原
    審聲請裁准觀察、勒戒，並無明顯裁量怠惰或濫用之瑕疵，
    原審自應尊重檢察官本於公益代表人資格地位所為職權之適
    法行使，爰依毒品危害防制條例第20條第1項、第3項，觀察
    勒戒處分執行條例第3條第1項規定，裁定如主文等語。
三、抗告意旨略以：被告在交友網站認識1名女子，女子自介使
    用碰過二級安非他命的人才知道的術語，被告與她小聊之後
    1個多月，女子說想用啊，被告回要我弄？女子接著說對，
    帶來給我。被告9月10日下班後回土城家，聯絡朋友拿2千的
    毒品，並吸了幾口，就去台北找她，到了現場出現3名男子
    說警察，被告自動把毒品交出去，被押回派出所，這案件其
    實是女警誘導被告，故意說那些話，讓被告信以為真花錢買
    毒給她以及施用該毒品，這已經構成引誘犯罪，庭上也可以
    看被告刑案記錄，都一級海洛因或一、二級一起使用，這次
    只有二級反應，一級的沒有，那麼多犯人，只有使用二級之
    後上升用一級的，沒看過用一級的變使用二級，一級沒施用
    ，所以這案件因警方違法辦案，不成立，被告不需要勒戒。
    被告11月19日收到觀察勒戒判決，沒幾天就收到11月23日記
    載務必於12月23日到庭執行觀察勒戒之傳票，上訴期都還沒
    5天，讓被告不禁聯想檢察官是要快速定罪，不讓被告戒癮
    治療，掩蓋警方辦案違法之事實。又被告9月10日被抓之後
    ，1個禮拜內就寫訴狀陳述案件經過以及申請領回保管物手
    機1支，到現在都沒下落，也沒回文。綜上，請還被告清白
    云云。　
四、按犯毒品危害防制條例第10條之罪者，檢察官應聲請法院裁
    定，或少年法院（地方法院少年法庭）應先裁定，令被告或
    少年入勒戒處所觀察、勒戒，其期間不得逾2月，毒品危害
    防制條例第20條第1項定有明文。又同條第3項規定，犯第10
    條之罪於觀察、勒戒或強制戒治執行完畢釋放後，3年後再
    犯者，應適用同條第1、2項之規定。且此所謂「3年後再犯
    」，只要本次再犯（不論修正施行前、後）距最近1次觀察
    、勒戒或強制戒治執行完畢釋放，已逾3年者，即該當之，
    不因其間有無犯第10條之罪經起訴、判刑或執行而受影響（
    最高法院109年度台上大字第3826號裁定參照）。
五、經查：
  ㈠抗告人即被告（下稱「被告」）甲○○於警詢及偵查中坦承聲
    請意旨所指時、地施用毒品之犯行（見毒偵字第3140號卷第
    12、80頁），且被告就此犯行，為警查獲所採集之尿液，經
    以EIA酵素免疫分析法進行初步檢驗，並以GC／MS氣相層析質
    譜儀法進行確認檢驗之結果，確呈安非他命類陽性及安非他
    命、甲基安非他命陽性反應一情，有臺北市政府警察局中山
    分局尿液採樣書、臺北市政府警察局偵辦毒品案件尿液檢體
    委驗單（尿液檢體編號：000000）、臺灣尖端先進生技醫藥
    股份有限公司濫用藥物檢驗報告（尿液檢體編號：000000）
    各1紙附卷（毒偵字第3140號卷第75、119、121頁）可稽，
    足認被告上開任意性自白與事實相符，其於110年9月10日凌
    晨5時許確有施用第二級毒品甲基安非他命之事實。　
  ㈡被告前因施用毒品案件，經臺灣板橋地方法院（現改制為臺
    灣新北地方法院）裁定令入戒治處所施以強制戒治，於95年
    6月9日因停止其處分而出所，有本院被告前案紀錄表1份附
    卷可稽（見本院卷第21、25、37頁），則被告本件施用毒品
    犯行時間（即110年9月10日），係被告最近1次強制戒治處
    分停止執行出監（即95年6月9日）3年後再犯，揆諸前揭說
    明，應令被告入勒戒處所觀察、勒戒，不因被告此間因施用
    毒品案件，先後經法院判處罪刑確定（詳後述）而受影響，
    且被告迭因施用第一、二級毒品經判處罪刑確定（即臺灣新
    北地方法院（下稱新北地院）107年度簡字第8701號判決判
    處被告施用第二級毒品罪，於108年1月7日確定、最高法院1
    08年度台上字第317號判決維持第二審判決判處被告施用第
    一級毒品罪而駁回上訴，於108年1月30日確定、新北地院10
    8年度簡字第46號判決判處被告施用第一、二級毒品罪，於1
    08年2月11日確定），有本院被告前案紀錄表在卷可憑（見
    本院卷第33、34、36頁），堪認檢察官訊問被告及斟酌具體
    個案情形後，經裁量未採行附命完成戒癮治療之緩起訴處分
    ，而聲請裁定准予觀察、勒戒，並無明顯裁量怠惰或濫用之
    瑕疵。是原審詳查後依檢察官聲請裁定被告應送勒戒處所觀
    察、勒戒，於法自無不合。
  ㈢被告執前揭抗告意旨提起抗告，惟：
  ⒈觀諸被告自陳與誘導犯罪女警之對話內容為女子：想用啊。
    被告：要我弄？女子：對，帶來給我等語，以及被告坦承9
    月10日聯絡朋友拿毒品並吸了幾口（以上見抗告理由狀，本
    院卷第45頁），可知與被告對話之女子係表示想要施用毒品
    並請被告帶毒品過去之事實，並無誘引被告施用毒品之情。
　　又被告於警詢中自承：我在交友軟體「SAY HI」中聊天過程
    中於110年8月11日表示「一起呼吸吧！執念…」這句話是詢
    問是否要一起施用二級毒品安非他命的意思等語明確（見11
    0年度毒偵字第3140號卷第10頁），顯見被告於交友軟體聊
    天室主動表示一起施用第二級毒品安非他命之意思無誤。另
    又被告曾因施用毒品經判處罪刑確定，其中除判處施用第一
    級毒品罪、判處施用第一級及第二級毒品罪外，尚有判處施
    用第二級毒品罪，已如前述，是抗告意旨主張係女警故意引
    誘犯罪，且被告刑案記錄都一級海洛因或一、二級一起使用
    ，這案件因警方違法辦案，被告不需要勒戒云云，並非可採
    。再者，抗告無停止執行裁判之效力，刑事訴訟法第409條
    第1項前段定有明文，則檢察官於原審110年11月16日裁定命
    被告入勒戒處所觀察勒戒後，於110年11月23日之傳票記載
    被告應於110年12月23日到庭執行觀察勒戒處分（見110年度
    毒偵字3140號刑事傳票，本院卷第57頁），縱被告自陳收受
    原裁定日（即110年11月19日）起算之5日抗告期間內提起抗
    告，仍難謂檢察官傳喚被告執行觀察勒戒處分一節為違法。
    是被告主張其不禁聯想檢察官是要快速定罪，掩蓋警方辦案
    違法之事實等詞，亦有誤會。
　⒉至抗告意旨所指其申請領回保管物目前都沒有下落，亦無回
    文等情，並非被告提起本件抗告後，本院應予審查原審裁定
    命被告入勒戒處所觀察勒戒有無違法或不當之範疇，是抗告
    意旨就此所指，仍不足以認定原裁定違法或不當。
六、綜上各情相互酌參，原審以被告有施用第二級毒品甲基安非
    他命之犯行，依毒品危害防制條例第20條第1、3項及觀察勒
    戒處分執行條例第3條第1項規定，裁定將被告應送勒戒處所
    觀察、勒戒，經核其認事用法，並無違誤，被告提起本件抗
    告，並無理由，應予駁回。
據上論斷，應依刑事訴訟法第412條，裁定如主文。
中　　華　　民　　國　　110 　年　　12　　月　　27　　日
　　　　　　      刑事第七庭  審判長法　官  孫惠琳
　　　　　　　　　　　　　　　　　  法　官  王惟琪
　　　　　　　　　　　　　　　　　  法　官  連雅婷
以上正本證明與原本無異。
不得再抗告。
                                    書記官  潘文賢
中　　華　　民　　國　　110 　年　　12　　月　　28　　日